臺灣新竹地方法院刑事判決
                                     110年度交訴字第87號
公  訴  人  臺灣新竹地方檢察署檢察官
被      告  劉海㫻


上列被告因公共危險等案件，經檢察官提起公訴（110年度偵緝
字第547號），本院依簡式審判程序判決如下：
    主  文
劉海㫻犯駕駛動力交通工具發生交通事故致人傷害逃逸罪，處有
期徒刑陸月，如易科罰金，以新臺幣壹仟元折算壹日。緩刑貳年
。
劉海㫻其餘被訴部分公訴不受理。 
    事實及理由
甲、有罪部分 
一、本件犯罪事實及證據，除犯罪事實欄一、第3至10行應更正
    「…交岔路口時，本應注意右轉彎時，應距交岔路口三十公
    尺前顯示方向燈或手勢，換入外側車道、右轉車道或慢車道
    ，駛至路口後再行右轉，而依當時天候晴、日間自然光線、
    柏油路面、乾燥、無缺陷、無障礙物、視距良好等情形觀之
    ，亦無任何不能注意之情事，竟疏未注意及此，未顯示方向
    燈，逕行右轉生醫路，適林宜鴻…」、第12至14行應更正「…
    等傷害（業據撤回告訴）。詎劉海㫻明知其未顯示方向燈逕
    行右轉之舉，業已造成林宜鴻所騎乘之車輛發生事故，亦明
    知汽車駕駛人駕駛汽車發生交通事故致人死傷，應即採取救
    護措施及依規定處置，並通知警察機關處理，竟另行起意，
    並基於駕駛動力交通工具發生交通事故致人傷害逃逸之犯意
    ，於發生交通事故後並未下車查看或為必要之救護，亦未報
    警，旋即駕車逃逸離去現場。嗣經…」；證據並所犯法條欄
    應更正「車輛詳細資料報表」，並補充「被告劉海㫻於本院
    審理時之自白」外，餘均引用檢察官起訴書之記載（如附件
    ）。
二、論罪科刑
（一）按行為後法律有變更者，適用行為時之法律。但行為後之
      法律有利於行為人者，適用最有利於行為人之法律，刑法
      第2條第1項定有明文。查被告行為後，刑法第185條之4之
      規定，業於110年5月28日修正公布，並於110年5月30日起
      施行，經比較新舊法之結果，以修正後刑法第185條之4第
      1項前段之規定較有利於被告。是核被告所為，係犯刑法
      第185條之4第1項前段之駕駛動力交通工具發生交通事故
      致人傷害逃逸罪。
（二）爰審酌被告於駕車發生交通事故致人傷害後，未為必要之
      救護，亦未報警，罔顧受傷者生命、身體安全，誠屬不該
      ，惟念被告犯後坦承犯行，態度尚可，事後已與被害人達
      成和解，且被害人亦陳明願意原諒被告，兼衡被告有電子
      廠之工作經歷，暨其犯罪之動機、目的、手段、品行、生
      活狀況（警詢自陳家庭經濟狀況為小康）、智識程度為高
      中畢業等一切情狀，量處如主文所示之刑，並諭知易科罰
      金之折算標準，以資懲儆。　　
（三）被告未曾因故意犯罪受有期徒刑以上刑之宣告，有臺灣高
      等法院被告前案紀錄表1份在卷足按，其因一時失慮致為
      本件犯行，惟犯罪後已坦承犯行，深具悔意，又其事後已
      與被害人達成和解，並經被害人表示願予被告緩刑自新之
      機會，經此次偵審程序，當知所警惕，信無再犯之虞，本
      院認其所受宣告之刑以暫不執行為適當，併予宣告緩刑2
      年，以勵自新。　　　　　　　　
乙、公訴不受理部分
一、公訴意旨另以：被告劉海㫻於110年4月23日12時20分許，駕
    駛車牌號碼0000-00號自用小客車，沿新竹縣竹北市興隆路
    ，由東往西方向行駛，途經興隆路5段與生醫路2段交岔路口
    時，本應注意右轉彎時，應距交岔路口30公尺前顯示方向燈
    或手勢，換入外側車道、右轉車道或慢車道，駛至路口後再
    行右轉、轉彎車應讓直行車先行及汽車行駛時，駕駛人應注
    意車前狀況及兩車併行之間隔，並隨時採取必要之安全措施
    ，以避免危險之發生，而依當時情形，依其智識、能力並無
    不能注意之情事，竟疏未注意及此，未打方向燈即貿然自內
    側車道直接右轉，適林宜鴻騎乘車牌號碼000-0000號普通重
    型機車自後方駛至，雖緊急煞車，仍因閃避不及撞擊上開自
    用小客車右後方車身，林宜鴻當場人車倒地，並受有左足踝
    及左足擦挫傷等傷害。因認被告劉海㫻此部分所為，係涉犯
    刑法第284條前段之過失傷害罪嫌。
二、按告訴乃論之罪，告訴人於第一審辯論終結前得撤回其告訴
    ，又告訴經撤回者，應諭知不受理之判決，刑事訴訟法第23
    8條第1項、第303條第3款分別定有明文。經查：本件公訴人
    認被告係涉犯刑法第284條前段之過失傷害罪嫌，依同法第2
    87條前段之規定，須告訴乃論，茲因告訴人具狀撤回告訴，
    依照上開規定，被告被訴過失傷害犯行部分，自應諭知不受
    理之判決。
據上論斷，應依刑事訴訟法第273條之1第1項、第299條第1項前
段、第303條第3款、第310條之2、第454條第2項，判決如主文。
本案經檢察官廖啟村提起公訴，檢察官葉益發到庭執行職務。
中　　華　　民　　國　　111 　年　　1 　　月　　19　　日
              刑事第七庭審判長法  官  馮俊郎
                              法  官  王榮賓
                              法  官  王子謙
以上正本證明與原本無異。
如不服本判決應於收受本判決後20日內向本院提出上訴書狀，上
訴書狀應敘述具體理由。上訴書狀未敘述上訴理由者，應於上訴
期間屆滿後20日內補提理由書狀於本院（均須按他造當事人之人
數附繕本）「切勿逕送上級法院」。
中　　華　　民　　國　　111 　年　　1 　　月　　19　　日
                              書記官  廖宜君
附錄本案論罪科刑法條全文：
刑法第185條之4
駕駛動力交通工具發生交通事故，致人傷害而逃逸者，處六月以
上五年以下有期徒刑；致人於死或重傷而逃逸者，處一年以上七
年以下有期徒刑。
犯前項之罪，駕駛人於發生交通事故致人死傷係無過失者，減輕
或免除其刑。
（附件）
臺灣新竹地方檢察署檢察官起訴書
                                    110年度偵緝字第547號
　　被　　　告　劉海㫻  女　62歲（民國00年00月0日生）
　　　　　　　　　　　　住新竹縣○○鄉○○村0鄰○○00號
　　　　　　　　　　　　國民身分證統一編號：Z000000000號
上列被告因公共危險等案件，已經偵查終結，認應提起公訴，茲
將犯罪事實及證據並所犯法條分敘如下：
　　　　犯  罪  事  實
一、劉海㫻於民國110年4月23日12時20分許，駕駛車牌號碼0000-
    00號自用小客車，沿新竹縣竹北市興隆路，由東往西方向行
    駛，途經興隆路5段與生醫路2段交岔路口時，本應注意右轉
    彎時，應距交岔路口30公尺前顯示方向燈或手勢，換入外側
    車道、右轉車道或慢車道，駛至路口後再行右轉、轉彎車應
    讓直行車先行及汽車行駛時，駕駛人應注意車前狀況及兩車
    併行之間隔，並隨時採取必要之安全措施，以避免危險之發
    生，而依當時情形，依其智識、能力並無不能注意之情事，
    竟疏未注意及此，未打方向燈即貿然自內側車道直接右轉，
    適林宜鴻騎乘車牌號碼000-0000號普通重型機車自後方駛至
    ，雖緊急煞車，仍因閃避不及撞擊上開自用小客車右後方車
    身，林宜鴻當場人車倒地，並受有左足踝及左足擦挫傷等傷
    害。詎劉海㫻已可預見告訴人受傷，竟仍基於肇事逃逸之犯
    意，未加照護處理旋即駕駛前開自用小客車逃逸。嗣經警方
    調閱路口監視器錄影紀錄而循線查獲。
二、案經林宜鴻訴由新竹縣政府警察局竹北分局報告偵辦。
　　　　證據並所犯法條
一、證據清單及待證事實：
編號 證據名稱 待證事實 1 被告劉海㫻於偵查中所為不利於己之供述。 坦承前開自用小客車於案發期間為其所駕駛，亦會駕駛該車行經上開肇事路段之事實。惟矢口否認有何犯行，辯稱：現場監視器錄影紀錄是偽造云云。 2 告訴人林宜鴻於警詢時及偵查中之指述。 犯罪事實之全部。 3 道路交通事故現場圖、道路交通事故調查報告表(一)、(二)、車號查詢汽車車籍資料、職務報告各1份、新竹縣政府警察局舉發違反道路交通管理事件通知單影本2份、事故現場照片18張、監視器錄影紀錄擷取照片6張、勘驗筆錄1份（記載於110年8月5日訊問筆錄）。 本件車禍發生過程及被告肇事逃逸等事實。 4 診斷證明書1份。 告訴人因本件車禍受有左足踝及左足擦挫傷等傷害，其受傷與被告之駕車行為有相當因果關係等事實。 
    綜上，被告犯嫌已堪認定。
二、所犯法條：
　　核被告劉海㫻所為，係犯刑法第185條之4之駕駛動力交通工
    具肇事，致人死傷而逃逸及同法第284條前段之過失傷害等
    罪嫌。被告所犯上開2罪間，犯意各別，罪名不同，請予分
    論併罰。。
三、依刑事訴訟法第251條第1項提起公訴。
　　此　致
臺灣新竹地方法院
中　　華　　民　　國　 110　　年　　8 　　月　　17　　日
　　                         檢　察　官　廖  啟  村　
本件正本證明與原本無異
中　　華　　民　　國　 110　  年　  8　   月　  26    日
　　                         書　記　官　陳  德  倫　　
附錄本案所犯法條：
中華民國刑法第185條之4（舊法）
駕駛動力交通工具肇事，致人死傷而逃逸者，處 1 年以上 7 年
以下有期徒刑。
中華民國刑法第284條
因過失傷害人者，處 1 年以下有期徒刑、拘役或 10 萬元以下
罰金；致重傷者，處 3 年以下有期徒刑、拘役或 30 萬元以下
罰金。